臺灣士林地方法院民事簡易判決
                                   110年度湖簡字第1481號
原      告  竹味亭精緻火鍋即竹味亭小吃店

法定代理人  宋文君  
被      告  伊登花園公寓大廈管理委員會

法定代理人  朱孟序  
上列當事人間損害賠償事件，經本院於民國110年11月18日言詞
辯論終結，判決如下：
    主      文
被告應給付原告新臺幣3萬元，及自民國110年4月1日起至清償日
止，按週年利率百分之5計算之利息。
原告其餘之訴駁回。
訴訟費用新臺幣1,550元由被告負擔五分之一即新臺幣310元，餘
由原告負擔。
本判決原告勝訴部分得假執行。但被告如以新臺幣3萬元為原告
預供擔保後，得免為假執行。
    事實及理由要領
一、本判決依民事訴訟法第434條第1項規定，合併記載事實及理
    由要領，其中原告之主張及被告之答辯，並依同條項規定，
    分別引用原告之起訴狀、被告之答辯狀，及本件民國110年1
    1月18日言詞辯論筆錄。
二、本院之判斷
　㈠查，原告主張其為被告所屬社區區分所有建物之承租戶，經
    營餐飲業務多年，於109年12月27日假日上午進行營業準備
    之際，發生1樓排水孔開始湧出汙水，淹水狀況經被告請人
    查看並疏通共用排水管路，數小時後始排除，原告僅得取消
    多組客戶用餐之預約造成損失，店內裝潢也因泡水受損等節
　　，業據提出照片多張為憑，此部分亦為被告所不爭執，堪信
    屬實。被告雖另抗辯當日是在原告1樓私管轉彎至共用管路
    處挖出凝聚之油塊，原告應負主要責任云云，並提出照片為
    憑，但原告否認該障礙物係原告所導致，單以該等照片實無
    從憑認確係原告所造成。況且，共用排水管路係住戶共用之
    管路設施，必然彙集所有住戶排出之汙水，其間不免夾帶各
    式各樣髒污之穢物，自有定期清理疏通之必要。經核，被告
    自承社區共用管線明管及暗管很多，很難作到預防性處理，
    事發時已立即處理等情，可知被告並未定期進行公共管線之
    檢查及清理疏通，就此自難卸免其未善盡修繕、管理、維護
    義務之過失責任，就原告因而所受損害，即應負侵權行為之
    賠償責任。
　㈡原告得請求賠償之金額之認定
  ⒈按，當事人主張有利於己之事實者，就其事實有舉證之責任
　　。但法律別有規定，或依其情形顯失公平者，不在此限。民
    事訴訟法第277條定有明文。又，法院為判決時，應斟酌全
    辯論意旨及調查證據之結果，依自由心證判斷事實之真偽。
    但別有規定者，不在此限。當事人已證明受有損害而不能證
    明其數額或證明顯有重大困難者，法院應審酌一切情況，依
    所得心證定其數額。同法第222條第1項、第2項亦有明文。
    復按，負損害賠償責任者，除法律另有規定或契約另有訂定
    外，應回復他方損害發生前之原狀。第1項情形，債權人得
    請求支付回復原狀所必要之費用，以代回復原狀。民法第21
    3條第1項、第3項規定甚明。據此規定可知，請求損害賠償
    係應回復受損害前之狀態，並非回復為新品。而房屋及其內
    部裝潢、設施均有一定之耐用年限，自應扣除合理之折舊，
    以回復原狀所必要之費用定其損害額，先予敘明。
  ⒉本件原告請求各項損害合計15萬元，被告均有爭執，被告並
    陳稱其管理委員會合議後，願負擔之賠償額為2萬元等語。
    經核：⑴參酌固定資產耐用年數表及固定資產折舊率表，裝
    潢屬房屋附屬設備、耐用年數為10年，原告自承原有裝潢時
    間為101年12月完成，距109年12月27日事發之時，已歷時8
    年，就其主張之木地磚鋪設及廚房、廁所整修費用合計73,0
　　00元部分（即損害列表項次1、2），以平均法計算扣除適當
    折舊額後，必要修復費估定為1萬9,909元【計算方式：1.殘
    價＝取得成本÷( 耐用年數＋1)即73,000÷(10+1)≒6,636（
　　小數點以下四捨五入）；2.折舊額 ＝(取得成本－殘價)×1/（
    耐用年數）×（使用年數）即(73,000－6,636) ×1/10×（
　　8+0/12）≒53,091（小數點以下四捨五入）；3.扣除折舊後
    價值＝（新品取得成本－折舊額）即73,000－53,091＝19,9
　　09】。⑵就109年12月27日當日營業損失2萬元部分（即損害
    列表項次4），原告自承當日晚上有營業，本院綜酌其計算3
    日營業損失單日之金額為1萬2,000元，以及事發當日其緊急
    處理必然增加人力及費用負擔、並晚上仍有營業等一切狀況
　　，認原告得請求當日營業損失之損害應以1萬元為合理。⑶至
    於原告主張電線更換2萬1,000元部分（即損害列表項次3
　　），原告並未提出確有此部分損害，以及該損害與本事故具
    有相當因果關係之證明，況且，事發當日晚上原告仍有營業
　　，是原告此部分主張，不足認為真正。⑷原告另主張整修3日
    營業損失3萬6,000元部分（即損害列表項次5），原告並未
    提出其已進行修繕及天數之證明，無從認定受有此部分之損
    失，自不得請求賠償。⑸本院綜酌上述各節暨全辯論意旨
　　，認本件原告得請求被告賠償之損害額，以3萬元定之為適
    當。
三、從而，原告依侵權行為法律關係，請求被告給付3萬元，及
    自110年4月1日（即催告被告賠償期限翌日）起算之法定遲
    延利息，如主文第一項所示，為有理由，應予准許。逾此範
    圍之請求，則無理由，應予駁回。
四、兩造其餘攻擊防禦方法及所提證據，經審酌後認與本判決結
    果不生影響，爰不再逐一論述，附此敘明。
中　　華　　民　　國　　110 　年　　12　　月　　10　　日
                  內湖簡易庭法  官  施月燿
以上為正本係照原本作成。
如不服本判決，應於送達後20日內，向本院提出上訴狀並表明上
訴理由，如於本判決宣示後送達前提起上訴者，應於判決送達後
20日內補提上訴理由書（須依對造人數附繕本）。
中　　華　　民　　國　　110 　年　　12　　月　　10　　日
                            書記官  朱鈴玉